【裁判字號】    98,抗,877
【裁判日期】    980908
【裁判案由】    沒入保證金
【裁判全文】
臺灣高等法院刑事裁定                   98年度抗字第877號
抗  告  人
即  被  告  甲○○
上列抗告人因沒入保證金案件，不服臺灣宜蘭地方法院中華民國
98年8月12日裁定（98年度聲字第396號），提起抗告，本院裁定
如下：
    主  文
抗告駁回。
    理  由
一、原裁定意旨略以：具保人即被告甲○○因涉違反家庭暴力防
    治法案件，經指定保證金新臺幣 5,000元，繳納現金後，將
    被告釋放，茲臺灣宜蘭地方法院檢察署檢察官因該被告逃匿
    ，聲請沒入具保人繳納之保證金，經核閱臺灣宜蘭地方法院
    檢察署98年度執字第1090號卷宗，被告經檢察官合法傳喚、
    拘提，均未到場執行，足見被告已經逃匿，故聲請人請求將
    具保人原繳納之上開保證金沒入，應予准許等語。
二、抗告意旨略以：抗告人即被告甲○○（下稱抗告人）因一早
    即至蘭陽溪開砂石車，晚間回到家中均已晚間7、8點，因而
    一直未收到法院掛號信件，況且郵務士也未於家中黏貼告示
    。故而請求撤銷原審沒收保證金之裁定而提起抗告云云。
三、經查：
  (一)按具保之被告逃匿者，應命具保人繳納指定之保證金額，並
    沒入之。不繳納者，強制執行。保證金已繳納者，沒入之；
    又沒入保證金，以法院之裁定行之。另受死刑、徒刑或拘役
    之諭知，而未經羈押者，檢察官於執行時，應傳喚之；傳喚
    不到者，應行拘提。刑事訴訟法第118條第 1項、第121條第
    1項及第469條第1項分別定有明文。
  (二)本件抗告人甲○○因犯違反家庭暴力防治法案件，於偵查程
    序中經依臺灣宜蘭地方法院檢察署檢察官指定保證金額新臺
    幣5,000 元，由具保人即抗告人繳納在案，其後該案件判決
    確定，經檢察官通知執行，其執行傳票已於98年5 月11日合
    法寄存送達於宜蘭縣政府警察局宜蘭分局內城派出所，抗告
    人無正當理由而不到案，並經拘提無著，有臺灣宜蘭地方法
    院檢察署刑事保證金收據、臺灣宜蘭地方法院檢察署執行傳
    票命令之送達證書影本、臺灣宜蘭地方法院檢察署拘票影本
    、宜蘭縣政府警察局宜蘭分局拘提報告書影本等在卷可證訛
    。從而，原審以抗告人經合法傳喚、拘提無著，顯已逃匿，
    依前揭規定，將抗告人由臺灣宜蘭地方法院檢察署檢察官命
    具保而繳納之保證金5,000 元裁定沒入，自無不合。抗告意
    旨空言辯稱其因工作故未能收受執行傳票云云，然無何舉證
    以供調查，無以信實，其抗告為無理由，應予駁回。
據上論結，應依刑事訴訟法第412 條，裁定如主文。
中    華    民    國    98    年    9     月    8     日
                  刑事第十二庭審判長法  官  蔡永昌
                                    法  官  蔡國在
                                    法  官  蔡新毅
以上正本證明與原本無異。
不得再抗告。
                                    書記官  賴立旻
中    華    民    國    98    年    9     月    8     日


司法院資訊處製作；財團法人民間司法改革基金會備份。
